# 关键管理人员薪酬的问题

提问人：liruoli 时间：2020-06-09 10:42:00
支付的股利算不算关键管理人员薪酬，求大佬解答

回答人：chenyiwei
基于所持有的股份，经过股东大会决议宣告，每股支付相同的股利，不属于关键管理人员薪酬。但如果高管持有本公司的限制性股票，则按照《企业会计准则解释第 7 号》第五条规定计入管理费用的限制性股票股利应属于职工薪酬范畴，此时这部分计入管理费用的现金股利应纳入关键管理人员薪酬统计。